# 购买资产包问题

提问人：fluxion 时间：2013-08-12 16:40:20
资产包中有 500 万应收账款设置了抵押土地。从管理层意图来说，是为了获得该土地，所以他们出售了剩余没抵押的债权，单保留该设置了抵押的债权。

回答人：chenyiwei
考虑以下问题： 1 、是否已经确定该 500 万应收帐款的债务人或者担保人肯定不会再以其他方式结算该项债务，只能以该土地抵债，其他结算方式是否已经完全排除？ 2 、在问题 1 的基础上，完整获取该抵押土地的所有权是否存在法律障碍？该土地的所有权和他项权利是否清晰？ 3 、在问题 1 、 2 的基础上，该土地目前状态下的公允价值多大，是否高于企业取得该资产包的成本减去 50 万元？后续取得土地使用权时是否仍需发生大额的成本和税费？

提问人：fluxion 时间：2013-08-13 09:02:34
如果我理解没错，您的意思是，如果该债权的债务人或担保人不能采取其他结算方式，产权及他项权力清晰，不存在法律障碍，土地公允价值没高于成本，应该可以确认为购置土地的预付款吗？后续成本和税费对其有影响吗？作为预付，后续的成本和税费不能累积做土地取得成本吗？

回答人：chenyiwei
应该是“土地公允价值不低于成本”。如果这些条件均满足，可以确认为购置土地使用权的预付款项，后续再发生与取得该土地使用权相关的成本和税费，也可计入土地使用权成本中。